【裁判字號】    96,訴,4988
【裁判日期】    970423
【裁判案由】    毒品危害防制條例
【裁判全文】
臺灣高雄地方法院刑事裁定              96年度訴字第4988號
公  訴  人  臺灣高雄地方法院檢察署檢察官
被      告  己○○
                    現於臺灣高雄看守所羈押中
選任辯護人  羅玲郁律師
            吳永茂律師
被      告  丙○○
                    現於臺灣高雄看守所羈押中
選任辯護人  陳炳彰律師
被      告  甲○○
                    現於臺灣高雄看守所羈押中
選任辯護人  黃見志律師
            陳建誌律師
            王叡齡律師
被      告  戊○○
                    現於臺灣高雄看守所羈押中
            辛○○
                    現於臺灣高雄看守所羈押中
上二人共同
選任辯護人  周村來律師
            周元培律師
被      告  乙○○
                    現於臺灣高雄看守所羈押中
選任辯護人  蔡建賢律師
被      告  丁○○
                    現於臺灣高雄看守所羈押中
義務辯護人  蔡錫欽律師
被      告  庚○○
                    現於臺灣高雄看守所羈押中
選任辯護人  許惠珠律師
            陳正達律師
上列被告因違反毒品危害防制條例案件，本院裁定如下：
   主  文
己○○、丙○○、甲○○、戊○○、辛○○、乙○○、丁○○、
庚○○均自民國玖拾柒年肆月貳拾柒日起延長羈押貳月。
具保之聲請均駁回。
    理  由
一、被告己○○、丙○○、甲○○、戊○○、辛○○、乙○○、
    丁○○、庚○○因違反毒品危害防制條例案件，經法官訊問
    後，認為前揭被告均涉犯毒品危害防制條例第4 條第3 項之
    製造第三級毒品罪，犯罪嫌疑重大，且所犯為最輕本刑5 年
    以上有期徒刑之重罪，非予羈押顯難進行審判，而有羈押之
    必要，依刑事訴訟法第101 條第1 項第3 款規定，於民國96
    年11月27日起執行羈押，又於97年2 月27日起延長羈押1 次
    在案。
二、各被告及其辯護人之聲請意旨：
  (一)被告己○○及其辯護人羅玲郁律師聲請意旨略以：本案被告
    己○○雖有羈押之原因，惟仍應審酌其是否有羈押之必要，
    請考量被告己○○犯後坦承所有犯行，且已供出本案主嫌，
    態度良好，而無繼續羈押之必要，准予被告己○○具保停止
    羈押等語。
  (二)被告丙○○之辯護人陳炳彰律師則以：被告丙○○已坦承犯
    行，且並無與其他共同被告串證之虞，請准予交保候傳等語
    。
  (三)被告甲○○及其辯護人陳建誌律師則以：被告甲○○已坦承
    所有犯行，且始終均無逃亡之疑慮，又無前科，又被告甲○○已經本院列為證人行交互詰問完畢，無串證之虞，而若欲
    保全判決確定後刑罰之執行，則可以限制住居方式予以保全
    ，是以並無羈押之必要，請求准予被告甲○○具保停止羈押
    等語。
  (四)被告戊○○聲請意旨略以：請求准予交保停止羈押等語。
  (五)與被告戊○○、辛○○之辯護人周村來律師聲請意旨略以：
    被告戊○○、辛○○2 人均已經承認犯行，應無羈押必要，
    請求准予被告戊○○、辛○○具保停止羈押等語。
  (六)被告乙○○及其辯護人蔡建賢律師意旨略以：被告乙○○已
    坦承犯行，且無串證之虞，應無羈押之必要，請准予具保停
    止羈押等語。
  (七)被告庚○○及其辯護人許惠珠律師聲請意旨略以：請審酌被
    告庚○○已經坦承犯行，且有串證之虞之其他共同被告甲○○、己○○已經詰問完畢，應無繼續羈押之必要，請求准予
    被告庚○○具保停止羈押等語。
三、按被告經法官訊問後，認為犯罪嫌疑重大，認被告所犯為死
    刑、無期徒刑或最輕本刑為5 年以上有期徒刑之罪，非予羈
    押，顯難進行追訴、審判或執行者，得羈押之，刑事訴訟法
    第101 條第1 項第3 款定有明文。又羈押被告，偵查中不得
    逾2 月，審判中不得逾3 月，但有繼續羈押之必要者，得於
    期間未滿前，經法院依第101 條或第101 條之1 之規定訊問
    被告後，以裁定延長之，刑事訴訟法第108 條第1 項前段亦
    定有明文。次按依刑事訴訟法第101 條第1 項規定所為之羈
    押處分，乃為確保偵查、審判程序之順利進行及刑之執行為
    目的，將被告拘禁於特定處所之強制處分，法院如認被告有
    該條各款事由，而認非予拘束被告人身自由，顯難進行後續
    刑事訴訟程序時，即得基於合目的之裁量，而對被告為羈押
    之強制處分，均合先敘明。
四、經查：
  (一)本院於97年4 月22日以被告8 人羈押期間即將屆滿而訊問後
    ，認就被告8 人涉犯違反毒品危害防制條例第4 條第3 項罪
    嫌，其中就被告8 人涉嫌共同製造第三級毒品罪部分，業據
    被告等供承不諱，並有檢察官起訴書證據清單所載之證據可
    資佐證，犯罪嫌疑重大，且被告8 人所犯係最輕本刑5 年以
    上有期徒刑之重罪，是以被告8 人之該項原因至羈押時起至
    今並未消失而依然繼續存在。
  (二)又本院審酌被告8 人所涉製造第三級毒品情節，對社會治安
    危害重大，且本案被告庚○○對部分犯罪事實仍有爭執，另
    被告8 人及各該辯護人對於本案被告等人是否已製造出第三
    級毒品愷他命成品之事實亦仍有爭議，仍須調查相關證據及
    詰問證人以釐清此部分事實，是為保全後續刑事訴訟程序之
    進行，認仍有繼續羈押被告8 人之必要。另前開聲請人所舉
    之聲請停止羈押事由，均不足以影響繼續羈押被告己○○、
    丙○○、甲○○、戊○○、辛○○、乙○○、丁○○、庚○○之必要性。此外，被告8 人復均查無符合刑事訴訟法第11
    4 條不得駁回具保聲請之事由。從而，應認被告8 人仍有繼
    續羈押之必要。
五、綜上所述，被告己○○、丙○○、甲○○、戊○○、辛○○
    、乙○○、丁○○、庚○○8 人應均自97年4 月27日起，延
    長羈押2 月，而被告己○○、甲○○、戊○○、乙○○、庚○○及被告己○○、丙○○、甲○○、戊○○、辛○○、乙○○、庚○○之辯護人以前揭情詞為由請求具保停止羈押，
    則均無理由，均應予駁回。
六、爰依刑事訴訟法第220 條、第108 條第1 項、第2 項，裁定
    如主文。
中    華    民    國    97    年     4    月    23    日
                  刑事第十七庭  審判長法  官  洪能超
                                      法  官  林建鼎
                                      法  官  陳思帆
以上正本證明與原本無異。
如不服本裁定，應於收受送達後5 日內向本院提出抗告狀。
中    華    民    國    97    年     4    月    23    日
                                      書記官  王高山


司法院資訊處製作；財團法人民間司法改革基金會備份。
